臺灣高等法院臺南分院民事判決　九十三年度重上字第一號　　 Ｋ
　　　上　訴　人　台南縣南化鄉公所
　　　法定代理人　戊　○　○
　　　訴訟代理人　丁　○　○
　　　　　　　　　彭　冀　湘　律師
　　　被　上訴人　辛　○　○　.
　　　　　　　　　庚　○　○　.
　　　　　　　　　乙　○○○　.
　　　　　　　　　甲　○　○　.
　　　　　　　　　丙　○　○　.
　　　右　五　人
　　　訴訟代理人　陳　郁　芬　律師
　　　　　　　　　蘇　文　奕　律師
右當事人間請求請求所有權移轉登記事件，上訴人對於中華民國九十二年十一月五日
臺灣臺南地方法院九十二年度重訴字第二號第一審判決提起上訴，本院於九十三年四
月十三日言詞辯論終結，判決如左：
    主    文
原判決廢棄。
被上訴人在第一審之訴駁回。
第一、二審訴訟費用由被上訴人辛○○、庚○○、乙○○○各負擔八分之二、甲○○
、丙○○各負擔八分之一。
    事    實
甲、上訴人方面：
一、聲明：求為判決(一)原判決廢棄。(二)被上訴人在第一審之訴駁回。
二、陳述：除與原判決記載相同者，茲引用之外，補稱：
１、本件原審以證人己○○之證詞暨系爭建物租賃市場行情，而認定被上訴人與上訴
    人間係達成建物為買賣，土地為租賃之合意，依民法第八十七條第二項規定，兩
    造間關於系爭建物之交易自應適用買賣關係而判決被上訴人勝訴；惟查：
  (一)依原審所憑證據，並不足以證明兩造間已達成「建物為買賣，土地為租賃」之合
    意。
  (二)本件契約當事人為南化鄉公所及被上訴人辛○○等五人，南化鄉公所何時意思表
    示與被上訴人等達成建成建物為買賣之合意？
  (三)系爭建物係採公告開標比價之方式進行，完成透明公開化，而公告、比價單暨雙
    方所簽立之合約書均載明為「租賃」，並經被上訴人等簽名蓋印同意，是兩造間
    之真正合意是為租賃系爭建物無訛。
  (四)系爭建物為南化鄉唯一之公有零售市場，除全鄉鄉民之日常生活所需，須至此交
    易，其經濟價值及規模已不輸市區之大市場，且南化鄉所盛產之蔬果，該市場亦
    為大宗水果之集散地，批貨及外客交易熱絡，與一般鄉間小市場有別。另租賃系
    爭建物並非一層，尚有二、三層及騎樓、陽台，第二層並規劃為宴席聽，所有婚
    喜慶、開會聚餐等大型活動均可供被上訴人等收取使用費用。
  (五)原審判決附圖所示棟次五即門牌號碼：台南縣南化鄉南化村一七四之三號建物，
　　原承租人並非被上訴人乙○○○，乙○○○係以新台幣（下同）六百多萬元向第
　　三人黃鐘琪買下承租權利，系爭建物租後之獲利非淺可見一般。
  (六)系爭之零售市場共有九間，其中一間以第三人楊世名名義承租，實則為證人即前
    鄉長己○○出資，是證人己○○之證詞有偏頗之虞。
  (七)證人己○○於原審結證：「．．．市場上所蓋的店舖，由當時我任內的建設課長
    請示上級決議店舖是以買賣的方式出售店舖，．．．」，證人己○○所述之「決
    議」究所何指？影響那麼重大的事，有無書面紀錄資料可以證明？
  (八)系爭建物之房屋稅均由上訴人繳納，益可證系爭建物為租賃關係。
  (九)依被上訴人等所提卷附之陳情書所述：「．．九年六個月免繳土地租金，九年六
    個月期滿後，要繳土地租金．．．」，則若建物為買賣，土地為租賃，為何九年
    六個月之期間不需繳納土地租金，顯見建物與土地均係租賃，由被上訴人等依合
    約書分三期繳納。
  (十)被上訴人等於九十一年十二月十九日起訴狀稱：「被告機關（指上訴人）．．要
    約原告（指被上訴人等）買受，並向原告等人陳稱，系爭市場店舖乃以租售並行
    之方式行之，承購者支付價金完竣後，於九年六個月期間內免繳土地租金予原（
    係被之誤）告機關，俟九年六個月期間後，地上建築物即歸承購戶所有，．．．
    」若屬實，則建物為買賣，應於費用分期繳納完畢後即歸承購戶所有，何需迨九
    年六個月後才歸被上訴人等所有，此顯有矛盾，亦與常理有違。
  (十一)買賣（或租賃）不動產須簽訂合約，以保障雙方之權益，此為眾所皆之，更遑論
　　是政府機關之公有財產，除需開會決議，更要呈報上級主管機關，並非個人可私
　　下決定之。
２、綜右所陳，依各項資料顯示，兩造間就系爭建物所成立之法律關係為租賃關係，
    並非買賣關係，縱證人己○○與被上訴人等間有口頭約定，亦屬己○○之個人行
    為，被上訴人等若真有損失，應向己○○請求賠償，方屬正當。
三、證據：引用原審之證據，並提出南化鄉民代表會。函一件、公告影本二件、信封
    比價單影本各六件、工程底價表、記錄表影本各一件、賀約書影本二件、明細表
    影本一件。
乙、被上訴人方面：
一、聲明：求為判決(一)上訴駁回。(二)訴訟費用由上訴人負擔。
二、陳述：除與原判決記載相同者，茲引用之外，補稱：
(一)、本件上訴人雖主張兩造間所訂立者為租賃契約，並否認建物是以買賣、土地以租
    賃的方式交易云云。惟按解釋當事人所立書據之真意，應以當時之事實及其他一
    切證據資料為其判斷之標準，不能拘泥字面或截取書據中一二語，任意推解致失
    真意，最高法院十九年上字第二八號判例著有明文。查本件上訴人機關要約被上
    訴人買受系爭市場店舖時，確實向被上訴人陳稱，承購者支付價金完竣後，於九
    年六個月期間內免繳土地租金，俟九年六個月後，地上建築物即歸承購戶所有，
    土地則由承購戶繼續向鄉公所承租等語，嗣雙方就上情達成合意後，被上訴人始
    同意以高價買受。上情除有當時擔任南化鄉鄉長職務之己○○親筆之切結書乙紙
    在卷足憑外，另徵諸台南縣南化鄉代表會第十七屆第一次臨時會議第二次會相關
    會議記錄載明：「前陳鄉長春林說明：買賣過程在我任內發生，合約書是在下屆
    才成立，當初承辦單位指出公共造產建設，只能以建築物買受，九年六個月後，
    土地仍需承租，今事主來訴苦，說我欺騙，內心非常痛苦，雖然一間五百多萬的
    買賣，…希望研究合理及妥善辦法，如何能讓承租戶再承租土地，希望大家提出
    意見，研究如何解決，給我良心交代」、「王代表泰山發言：依前陳鄉長說，建
    築物是買賣，土地是承租」、「陳鄉長金沛說明：公共造產沒有營利，已廢除，
    變為鄉有地，契約內容以五百多萬承租，顯然不合理」、「陳鄉長金沛說明：以
    前紀錄是租賃關係，顯然對承租戶不合理，所以請承租戶組自救投書法院處理」
    、「前陳鄉長春林說明：承辦當初有請教承租辦法，建築物可以買賣，我即照此
    轉話與承租戶」等文在卷，顯然被上訴人主張兩造締約當時業已言明地上建築物
    乃為買賣，於支付價金完竣後，於九年六個月期間內免繳土地租金，俟九年六個
    月後，地上建築物即歸承購戶所有等語，應屬非虛。
(二)、再者，系爭不動產所在地之南化鄉，因位處台南縣山區，地點偏僻，故不動產價
　　值普遍不高，而被上訴人標購系爭建物以來，除以一樓店面從事小本經營之零售
　　販賣外，二樓以上即分別供各人家庭居家之用，並無法作為結婚喜慶、開會聚餐
　　等大型活動之場所，尤不曾收到任何舉辦大型活動之「場所使用費」，故上訴人
　　於上訴理由狀內指稱系爭建物之經濟價值及規模不輸市區大市場，為大宗水果之
　　集散地，或建物第二層規劃為宴席廳，可供被上訴人收取大型活動之使用費云云
　　，顯係悖於事實之說法，要難憑採。事實上，以系爭不動產而言，被上訴人買受
　　後有將其中「南化村一七四之二號」建物出租者，每月所獲租金僅僅一萬元；而
　　出租「南化村一七四之六號」建物，每月所獲租金更只區區五千元，有相關之房
　　屋租賃契約書附卷可按，徵見系爭建物之經濟價值顯然非鉅。而今上訴人主張其
　　向被上訴人所收取之五百零六萬與二百八十萬元價金，純粹是承租九年六個月之
　　租金，以之計算，則上訴人機關機關所收租金每月即高達四萬四千餘元與二萬四
　　千餘元之譜，高出一般行情達四、五倍之鉅，比較之下，益見上訴人之主張顯然
　　不合情理之至。更何況，若謂上訴人要約之初業已清楚告知系爭不動產只能單純
　　承租，不能買賣，試問，又豈有人願意花費四萬四千多元與二萬四千多元之高價
　　承租標的物之後，再將之以一萬元與五千元之代價出租？由之益證上訴人所言，
　　顯然與一般社會常情有悖，洵非屬實。本件上訴人機關於要約被上訴人訂約之際
　　，確實係向承購之被上訴人陳稱可取得建物之所有權等語，被上訴人始同意高價
　　購買無訛。
(三)、本案據證人即兩造締約當時擔任台南縣南化鄉鄉長職務己○○於原審法院及　鈞
　　院訊問時，先後結證：「我從七十四年開始任職南化鄉鄉長，任期八年，我任期
　　中，南化鄉有興建市場，市場上所蓋的店舖，由當時我任內的建設課長請示上級
　　決議店舖是以買賣的方式出售店舖，但土地不能出售，當時當地週邊一棟三層樓
　　房的建物行情大約三百多萬，而市場的建物因為可以做生意，所以價格比較高，
　　如果光是以九年五百多萬的價錢為租金，這是沒有人會承租的。當時有口頭約定
　　建物為買賣，但是土地為租賃，但對於當時建物為買賣，而為何承辦單位以租約
　　簽定，手續上我不清楚。後來因為我卸任了，買賣的問題不是我能夠處理的，所
　　以我不清楚」（原審5.20.言詞辯論筆錄參照）、「（在八十一年南化鄉公所蓋
　　市場店鋪？）有的。店鋪當時有跟買主說土地不可以賣，房屋可以賣，因為如果
　　預收九年半租金，沒有人願意接受。面臨馬路價格一樣，未面臨馬路價格一樣，
　　面臨馬路五百零六萬，沒有面臨馬路二百八十一萬，至於手續由建設課長來處理
　　，至於如何依合法程序處理，我因為不清楚，由建設課長處理」、「（照你的意
　　思說土地付租金，房子買斷？）九年六個月土地沒有租金，九年六個月以後，在
　　訂租約才付租金」、「當時附近透天厝每戶才三百多萬元，市場的店鋪五百多萬
　　元，是沒有行情的，我告訴買主眼光放遠一點，是買這個地點，這地點將來可能
    是南化鄉的中心點，所以才有人要買」、「（請問證人：土地不可以賣，房子可
    以賣，是以私人身分講的，或依鄉長身分告訴他們？）我是以鄉長身分告訴他們
    」等語（以上詳見　鈞院3.10.準備程序筆錄）。參諸證人己○○曾任地方首長
    之職務，當知言語慎重之必要性，尤其，證人於原審到庭證述之內容，非但與其
    擔任公職時所為之決策相關，且證述上揭內容，對其本人亦非有利，若非其代理
    上訴人機關與被上訴人訂約當時，果曾向被上訴人陳明店舖是以買賣的方式出售
    之情節，衡情己○○當無刻意迎合被上訴人而為如此證述之理，足證在兩造訂約
    之際，上訴人機關確實陳稱可取得建物之所有權，被上訴人始同意高價購買無訛
    ，此再衡諸所有承買人所承購之價格居然完全一致，即面臨馬路五百零六萬、沒
    有面臨馬路二百八十一萬元之情節，益足證明證人證述兩造就房屋部分係屬買賣
    之情，確屬非虛，從而上訴人自應本諸約定，辦理地上建物所有權移轉登記予被
    上訴人。
(四)、至於上訴人另於上訴理由狀內第(五)點主張：「…被上訴人乙○○○係以六百多萬
　　其元向第三人黃鐘琪買下系爭一七四之三號建物之承租權利，系爭建物承租後之
　　獲利非淺，可見一般」、第(六)點主張：系「爭零售市場其中一間以第三人楊世名
　　名義承租，實則為證人即前鄉長己○○出資」云云，均非屬實，被上訴人否認之
　　。
(五)、本件被上訴人等市場店舖承購戶平時僅以經營市場攤販零售維生，經濟狀況均非
　　富裕，而系爭市場店舖之價金亦非小額，渠等可謂以畢生積蓄向上訴人買受系爭
　　市場店舖，自冀望買受之後，得受合法之保障，平穩經營其業。乃被上訴人自買
　　受以來，已陸續繳交數百萬元之鉅額價款予上訴人，乃上訴人機關身為出賣人，
　　至今不但無法提供任何一紙足以證明買受人權利之文件予被上訴人，反而變相地
　　將被上訴人所繳交之鉅額價款擅定義為租賃之「租金」而已，試問，以系爭店舖
　　所在位於台南縣偏僻山區之小鎮，全鎮人口尚不足萬人，其不動產租賃價格豈有
　　可能一年高達五十多萬元？此再徵諸原鎮長己○○亦坦承：「如果光是以九年五
　　百多萬的價錢為租金，這是沒有人會承租的」等語，益見上訴人主張被上訴人所
　　交之數百萬元僅為「租金」一節，確實不合情理之至。尤甚者，上訴人基於政府
　　機關之地位，一方面向被上訴人詐稱可買得地上建物之所有權，致使被上訴人因
　　而陷於錯誤，同意以高於市價之價格與其交易，惟另一方面，上訴人機關自行製
　　作之文書，卻就雙方建物屬於買賣之情，隻字不載，甚至事後復以此為藉詞，推
　　託不為辦理建物之移轉登記，並以內部人事改變為由，企圖含混否認當初買賣之
　　情，完全無視所有承購戶近十年來縮衣節食、日夜辛勞，以掙得微薄收入支付高
　　額價金，其目的即為購得自己營業店舖之苦心，於此情況下，若單憑上訴人機關
　　自行製作又不符雙方約定意旨之文件，即遽否定雙方就建物確有買賣之情存在，
　　此與法律所追求之公平原則，更難謂合。
三、證據：引用原審之證據。
       理    由
一、被上訴人起訴主張：(一)先位之訴部分：上訴人於八十一年間在台南縣南化鄉○○
    段二九０之五、二九四、二九五、二九五之一、二九六之一地號土地上興建市場
    店舖九間，於八十二年間要約被上訴人買受，並向被上訴人陳稱：系爭建物以租
    售並行之方式行之，承購者支付價金完竣後，於九年六個月期間內免繳土地租金
    予被告，俟九年六個月後，地上建築物即歸承購戶所有，土地則由承購戶繼續向
    上訴人承租等語，被上訴人為此分別以如附表所示之金額，向上訴人洽購系爭建
    物，並陸續繳清所有價金【系爭門牌號碼「台南縣南化鄉南化村一七四號」之建
    物，原為訴外人即被上訴人人辛○○之婆婆李金葉之名義買受；門牌號碼「台南
    縣南化鄉南化村一七四之二號」之建物，原為訴外人載幸之名義買受。嗣經兩造
    合意將上開一七四號建物變更契約名義人為被上訴人辛○○，其權利義務由辛○
    ○概括承受，上開一七四之二號建物變更契約名義人為原告庚○○，其權利義務
    由庚○○概括承受】。詎兩造約定之九年六個月期間業已屆滿，上訴人非但未依
    約將系爭建物移轉為被上訴人所有，反而要求被上訴人需與上訴人再行訂立租約
    ，繼續繳交租金。上訴人既將系爭建物之所有權分別出售予被上訴人，自負有移
    轉其所有權於買受人之被上訴人之義務。爰依買賣之法律關係，求為判決將如附
    表所示建物所有權移轉登記於被上訴人。(二)備位之訴部分：本件若被上訴人無從
    將系爭建物之所有權移轉登記為被上訴人所有，則於兩造交易之初，上訴人佯稱
    系爭建物係以買賣方式為之，價金付訖後，系爭建物之所有權即歸買受人所有等
    語，藉以邀誘原告以高額價金承購系爭建物，致使被上訴人誤信為真而與之訂約
    ，同時承租系爭建物坐落之土地及承買系爭建物，並分別交付如附表所示金錢予
    上訴人，上訴人顯係以詐欺之方式，使被上訴人陷於錯誤，而同意為承租土地、
    承買建物之意思表示，被上訴人當得依民法第九十二條之規定，撤銷兩造間之店
    舖租賃契約與買賣契約，並請求上訴人如數交還被上訴人已經給付之價金等情。
二、上訴人則以：依上訴人現存之文件資料，被上訴人係分別向上訴人承租如附表所
    示門牌號碼之建物【同為台南縣南化鄉○○○○○段二七０建號建物（公有零售
    市場）】，兩造間並非買賣關係，且系爭建物係以公共造產經費興建，依法令亦
    不得分割移轉。從而，被上訴人依買賣契約，請求上訴人辦理分割及為移轉登記
    ，非有理由等語，資為抗辯。
三、被上訴人主張上訴人於八十一年間興建台南縣南化鄉○○段二七０建號建物（公
    有零售市場），被上訴人嗣向上訴人買受系爭建物，並約定：系爭建物、土地以
    租售並行之方式行之，被上訴人支付價金完竣後，於九年六個月期間內免繳土地
    租金予被告，俟九年六個月期滿後，系爭建物歸被上訴人所有，土地則由被上訴
    人繼續向上訴人承租等情，惟上訴人否認兩造間就系爭建物有買賣關係存在，並
    以前揭情詞置辯；經查：
　１、被上訴人前開主張之事實，固據提出建物登記謄本及切結書為證，且經證人即
　　　前鄉長人己○○結證：「我從七十四年開始任職南化鄉鄉長，任期八年，我任
　　　期中，南化鄉有興建市場，市場上所蓋的店舖，由當時我任內的建設課長請示
　　　上級決議店舖是以買賣的方式出售店舖，但土地不能出售，當時當地週邊一棟
　　　三層樓房的建物行情大約三百多萬，而市場的建物因為可以做生意，所以價格
　　　比較高，如果光是以九年五百多萬的價錢為租金，這是沒有人會承租的。當時
　　　有口頭約定建物為買賣，但土地為租賃，但對於當時建物為買賣，而為何承辦
　　　單位以租約簽訂，手續上我不清楚。後來因為我卸任了，買賣的問題不是我能
　　　夠處理的，所以我不清楚」云云（原審九十二年五月二十日言詞辯論筆錄），
　　　於本院結證：在八十一年南化鄉公所所有蓋市場店舖，店舖當時有跟買主說土
　　　地不可以賣，房屋可以賣，因為如果預收九年半租金，沒有人願意接受，面臨
　　　馬路價格一樣，未面臨馬路價格一樣，面臨馬路五百零六萬元，沒有面臨馬路
　　　二百八十一萬元，至於手續由建設課長來處理，如何依合法程序處理，我因為
　　　不清楚，由建設課長處理。當時附近的透天厝每戶才三百多萬元，市場的店舖
　　　五百多萬元，是沒有行情的，我告訴買主遠光放遠一點，是買這個地點，這地
　　　點將來可能是南化鄉的中心點，所以才有人要買云云，參諸店舖雖以投標方式
　　　競標，惟面臨道路部份，得標者價金皆為五百零六萬元，未面臨道路部份，得
　　　標者價金皆為二百八十一萬元，有比價單為憑，觀其金額一致，顯見事先經過
　　　協調，而上開金額為九年六月之租金是否合理雖不無疑問，然承辦此案之該鄉
　　　公所建設課長業已身故，證人己○○所供建設課長有向上級請示關於建物部份
　　　可以買賣云云，已無從查考，而見諸文字者即合約書與攤位預收使用費處理辦
　　　法均為關於租賃之記載，於此有形且並無疑義之文字記載下，能否於文字外探
　　　求是否有租賃隱藏買賣之情形，不無疑問。證人己○○出具之切結書係於九十
      一年七月卅一日，上訴人與被上訴人或渠等前手訂約後所出具，上訴人公告（
      屬要約引誘性質，五十一年台上字第三一二一號判例參照）則在八十二年十月
      廿二日（原審卷第一一○－一一一頁），公告內容無何文句提及地上物所有權
　　　之歸屬。上開己○○切結書，顯然與訂約前要約引誘內容不符，不可採信。
四、綜上所述，應認被上訴人尚無法舉證兩造間有買賣關係存在，從而被上訴人先位
    聲明上訴人應將坐落台南縣南化鄉○○段二七０建號建物辦理分割登記，並將如
    附圖所示棟次三即門牌號碼台南縣南化鄉南化村一七四號建物，面積合計二五七
    點七六平方公尺，移轉登記為被上訴人辛○○所有；將如附圖所示棟次四即門牌
    號碼台南縣南化鄉南化村一七四之二號建物，面積合計二三八點二九平方公尺，
    移轉登記為被上訴人庚○○所有；將如附圖所示棟次五即門牌號碼台南縣南化鄉
    南化村一七四之三號建物，面積合計二五七點七六平方公尺，移轉登記為被上訴
    人乙○○○所有；將如附圖所示棟次二即門牌號碼台南縣南化鄉南化村一七四之
    六號建物，面積合計一四八點八五平方公尺，移轉登記為被上訴人甲○○所有；
    將如附圖所示棟次一即門牌號碼台南縣南化鄉南化村一七四之八號建物，面積合
    計一四八點八五平方公尺，移轉登記為被上訴人丙○○所有，即不應准許。因被
    上訴人尚無法舉證兩造間有買賣關係存在業如前述，則其備位聲明主張依被詐欺
    而為意思表示請求撤銷買賣之意思表示進而請求上訴人應給付被上訴人辛○○五
　　百零六萬元，及自八十四年十二月六日起至清償日止，按年息百分之五計算之利
　　息。應給付被上訴人庚○○五百零六萬元，及自八十四年十一月七日起至清償日
　　止，按年息百分之五計算之利息。給付被上訴人乙○○○五百零六萬元，及自八
　　十六年八月一日起至清償日止，按年息百分之五計算之利息。給付被上訴人甲○
　　○二百八十一萬元，及自八十四年一月一日起至清償日止，按年息百分之五計算
　　之利息。給付被上訴人丙○○二百八十一萬元，及自八十五年三月二十四日起至
　　清償日止，按年息百分之五計算之利息，亦因上訴人係依前揭公告與被上訴人或
    其前手訂約，並無施用詐術使人陷於錯誤之情形，被上訴人備位聲明之主張亦非
　　有理由，均應予駁回。原審為上訴人敗訴之判決尚有未洽。上訴人上訴意旨指摘
　　原判決不當，求予廢棄改判，為有理由。自應由本院予以廢棄改判如主文第二項
　　所示。
五、又本件待證事實已臻明瞭，兩造其餘攻擊防禦方法及舉證，對判決之結果已不生
    影響，爰不一一詳為審酌，併此敘明。
六、據上論結，本件上訴為有理由，依民事訴訟法第四百五十條、第七十八條、第八
    十五條第一項但書，判決如主文。
中　　　華　　　民　　　國　　九十三　　年　　　四　　　月　　二十七　　日
　　　　　　　　　　　　　　　　　　臺灣高等法院臺南分院民事第五庭
~B1審判長法官　游　　明　　仁
~B2　　　法官　黃　　三　　哲
~B3　　　法官　蘇　　重　　信
右為正本係照原本作成。
如對本判決上訴，須於判決送達後廿日內向本院提出上訴狀，未表明上訴理由者，應
於上訴後廿日內，向本院提出理由書。
中　　　華　　　民　　　國　　九十三　　年　　　四　　　月　　二十八　　日
                                        法院書記官　黃　　文　　生
┌──────────────────────────────────────────────────────┐
│附表：系爭建物　　　　　　　　　　　　　　　　　　　　　　　　　　　　　　    　　　　　　　　　　　　　　　│
├─┬────┬─────────────────┬────────┬────────┬───────────┤
│編│姓　名　│　建　　物　　門　　牌　　號　　碼│租　售　金　額　│已　繳　金 　額 │ 備　　　　　　　　註 │
│號│　　　　│　　　　　　　　　　　　　　　　　│　（新台幣）　　│ 　（新台幣）　 │　　　　　　　　　　　│
├─┼────┼─────────────────┼────────┼────────┼───────────┤
│１│辛○○　│台南縣南化鄉南化村一七四號　　　　│五百零六萬元　　│五百零六萬元　　│承受李金葉之買受人地位│
├─┼────┼─────────────────┼────────┼────────┼───────────┤
│２│庚○○　│台南縣南化鄉南化村一七四之二號　　│五百零六萬元　　│五百零六萬元　　│承受戴幸之買受人地位　│
├─┼────┼─────────────────┼────────┼────────┼───────────┤
│３│乙○○○│台南縣南化鄉南化村一七四之三號　　│五百零六萬元　　│五百零六萬元　　│　　　　　　　　　　　│
├─┼────┼─────────────────┼────────┼────────┼───────────┤
│４│甲○○　│台南縣南化鄉南化村一七四之六號　　│二百八十一萬元　│二百八十一萬元　│　　　　　　　　　　　│
├─┼────┼─────────────────┼────────┼────────┼───────────┤
│５│丙○○　│台南縣南化鄉南化村一七四之八號　　│二百八十一萬元　│二百八十一萬元　│　　　　　　　　　　　│
└─┴────┴─────────────────┴────────┴────────┴───────────┘
